臺灣橋頭地方法院刑事裁定
                                      111年度聲字第203號
聲  請  人  臺灣橋頭地方檢察署檢察官
受  刑  人  陳正明
上列聲請人因受刑人數罪併罰有二裁判以上，聲請定其應執行之
刑（111年度執聲字第105號），本院裁定如下：
    主  文
陳正明犯如附表所示參拾壹罪，所處如同表所示之刑，應執行有
期徒刑陸年，如易科罰金，以新臺幣壹仟元折算壹日。
    理  由
一、聲請意旨略以：受刑人陳正明因犯如附表所示之罪，先後判
    決確定如附表所示之刑，爰依刑事訴訟法第477 條第1 項及
    刑法第50條、第53條、第51條第5 款規定，聲請定其應執行
    之刑等語。
二、按裁判確定前犯數罪者，併合處罰之；數罪併罰，有二裁判
    以上者，依刑法第51條之規定，定其應執行之刑；數罪併罰
    ，分別宣告其罪之刑，宣告多數有期徒刑者，於各刑中之最
    長期以上，各刑合併之刑期以下，定其刑期，但不得逾30年
    ，刑法第50條第1 項前段、第53條及第51條第5 款分別定有
    明文。次按法律上屬於自由裁量之事項，有其外部性界限及
    內部性界限，並非概無拘束。依據法律之具體規定，法院應
    在其範圍選擇為適當之裁判者，為外部性界限；而法院為裁
    判時，應考量法律之目的，及法律秩序之理念所在者，為內
    部性界限。法院為裁判時，二者均不得有所踰越。在數罪併
    罰，有2 裁判以上，定其應執行之刑時，固屬於法院自由裁
    量之事項，然仍應受前揭外部性界限及內部性界限之拘束（
    最高法院92年度台非字第227 號判決要旨參照）。
三、查受刑人所犯如附表所示之罪，業經法院先後判處如同表所
    示之刑，並於該表所示日期分別確定在案乙節，有臺灣高等
    法院被告前案紀錄表及各該刑事判決檢索資料在卷可稽，茲
    檢察官聲請定其應執行之刑，本院審核認聲請為正當，應定
    其應執行刑。又查附表編號1 至2 、3 至10、12至15、21至
    28、29至30所示之罪曾經本院、臺灣臺北地方法院、臺灣高
    雄地方法院、臺灣嘉義地方法院以判決分別定應執行如附表
    備註欄所示之有期徒刑確定，是本院所定應執行刑，除不得
    逾越法律之外部界限（附表所示31罪所受宣告刑之總和為有
    期徒刑10年2 月），亦應受內部界限之拘束（即不得重於上
    開各該已定應執行有期徒刑之罪與編號11、16至20、31所受
    宣告刑之總和，即有期徒刑7 年2 月）。準此審酌受刑人所
    涉罪名包含竊盜罪、行使偽造私文書罪、非法由自動付款設
    備取財罪、詐欺取財罪、非法由收費設備取財罪、在火車內
    竊造罪，暨各次犯罪時間等情，合併定其應執行刑如主文所
    示。
四、依刑事訴訟法第477 條第1 項，刑法第50條、第53條、第51
    條第5 款、第41條第8項，裁定如主文。
中　　華　　民　　國　 111  　年　　3 　　月　   4  　日
                  刑事第一庭    法　官
以上正本證明與原本無異。
如不服本裁定，應於送達後5日內，向本院提出抗告狀。
中　　華　　民　　國　 111　　年　　3 　　月　　  　　日
                                書記官  邱上一
附表：

編號 罪  名 宣告刑 犯罪日期 最後事實審  確定判決      法院、案號 判決日期 法院、案號 確定日期 1 竊盜罪 處有期徒刑肆月，如易科罰金，以新臺幣壹仟元折算壹日。 109 年2 月8 日 本院109 年度簡字第1877號 109 年9月15日 本院109 年度簡字第1877號 109 年10月15日 2 竊盜罪 處有期徒刑肆月，如易科罰金，以新臺幣壹仟元折算壹日。 109 年5 月4 日 同上 同上 同上 同上 3 行使偽造私文書罪 處有期徒刑參月，如易科罰金，以新臺幣壹仟元折算壹日。 108 年12月10日 臺北地院109 年度審簡字第1909、1910號 109 年10月8 日 臺北地院109 年度審簡字第1909、1910號 110 年1 月18日 4 非法由自動付款設備取財罪 處有期徒刑伍月，如易科罰金，以新臺幣壹仟元折算壹日。 109 年3 月19日 同上 同上 同上 同上 5 行使偽造私文書罪 處有期徒刑參月，如易科罰金，以新臺幣壹仟元折算壹日。 108 年12月3 日 同上 同上 同上 同上 6 竊盜罪 處有期徒刑參月，如易科罰金，以新臺幣壹仟元折算壹日。 109 年4 月11日 同上 同上 同上 同上 7 竊盜罪 處有期徒刑參月，如易科罰金，以新臺幣壹仟元折算壹日。 109 年4 月14日 同上 同上 同上 同上 8 竊盜罪 處有期徒刑肆月，如易科罰金，以新臺幣壹仟元折算壹日。 109 年4 月20日 同上 同上 同上 同上 9 竊盜罪 處有期徒刑伍月，如易科罰金，以新臺幣壹仟元折算壹日。 109 年4 月24日 同上 同上 同上 同上 10 竊盜罪 處有期徒刑參月，如易科罰金，以新臺幣壹仟元折算壹日。 109 年5 月8 日 同上 同上 同上 同上 11 竊盜罪 處有期徒刑肆月，如易科罰金，以新臺幣壹仟元折算壹日。 109 年5 月30日 臺南地院109 年度簡字第2230號 109 年7月15日 臺南地院109 年度簡字第2230號 109 年9 月9 日 12 非法由自動付款設備取財罪 處有期徒刑陸月，如易科罰金，以新臺幣壹仟元折算壹日。 109 年5 月18日 臺北地院109 年度簡字第2822號 109 年12月3 日 臺北地院109 年度簡字第2822號 110 年1 月22日 13 竊盜罪 處有期徒刑肆月，如易科罰金，以新臺幣壹仟元折算壹日。 109 年5 月21日 同上 同上 同上 同上 14 詐欺取財罪 處有期徒刑參月，如易科罰金，以新臺幣壹仟元折算壹日。 109 年5 月21日 同上 同上 同上 同上 15 竊盜罪 處有期徒刑參月，如易科罰金，以新臺幣壹仟元折算壹日。 109 年6 月17日 同上 同上 同上 同上 16 竊盜罪 處有期徒刑肆月，如易科罰金，以新臺幣壹仟元折算壹日。 109 年4 月28日 新北地院109 年度審易字第2266號 109 年11月26日 臺灣高院110 年度上易字第249 號 110 年2 月19日 17 竊盜罪 處有期徒刑參月，如易科罰金，以新臺幣壹仟元折算壹日。 109 年5 月30日 本院110 年度簡字第79號 110 年1月21日 本院110 年度簡字第79號 110 年3 月29日 18 詐欺取財罪 處有期徒刑伍月，如易科罰金，以新臺幣壹仟元折算壹日。 109 年4 月25至至109年5 月6 日 新北地院110 年度審簡字第43號 110 年3月19日 新北地院110 年度審簡字第43號 110 年5 月4 日 19 竊盜罪 處有期徒刑參月，如易科罰金，以新臺幣壹仟元折算壹日。 109 年6 月1 日 新北地院110 年度簡字第1111號 110 年3月23日 新北地院110 年度簡字第1111號 110 年5 月4 日 20 竊盜罪 處有期徒刑伍月，如易科罰金，以新臺幣壹仟元折算壹日。 109 年5 月15日 桃園地院110 年度簡上字第61號 110 年5月13日 桃園地院110 年度簡上字第61號 110 年5 月13日 21 竊盜罪 處有期徒刑肆月，如易科罰金，以新臺幣壹仟元折算壹日。 108 年10月19日 高雄地院109 年度簡字第4295號 110 年1月7 日 高雄地院109 年度簡字第4295號 110 年5 月27日 22 非法由自動付款設備取財罪 處有期徒刑陸月，如易科罰金，以新臺幣壹仟元折算壹日。 108 年10月19日 同上 同上 同上 同上 23 竊盜罪 處有期徒刑參月，如易科罰金，以新臺幣壹仟元折算壹日。 108 年11月18日 同上 同上 同上 同上 24 竊盜罪 處有期徒刑肆月，如易科罰金，以新臺幣壹仟元折算壹日。 109 年3 月31日 同上 同上 同上 同上 25 竊盜罪 處有期徒刑伍月，如易科罰金，以新臺幣壹仟元折算壹日。 109 年2 月17日 同上 同上 同上 同上 26 非法由收費設備取財罪 處有期徒刑參月，如易科罰金，以新臺幣壹仟元折算壹日。 109 年2 月6 日 同上 同上 同上 同上 27 竊盜罪 處有期徒刑參月，如易科罰金，以新臺幣壹仟元折算壹日。 109 年2 月20日 同上 同上 同上 同上 28 竊盜罪 處有期徒刑參月，如易科罰金，以新臺幣壹仟元折算壹日。 109 年5 月6 日 同上 同上 同上 同上 29 以不正方法由自動付款設備取得他人之物罪 處有期徒刑伍月，如易科罰金，以新臺幣壹仟元折算壹日。 109 年5 月23日 嘉義地院110 年度嘉簡字第614 號 110 年6月30日 嘉義地院110 年度嘉簡字第614 號 110 年8 月2 日 30 在供公眾運輸之火車內加重竊盜罪 處有期徒刑陸月，如易科罰金，以新臺幣壹仟元折算壹日。 109 年5 月28日 同上 同上 同上 同上 31 竊盜罪 處有期徒刑參月，如易科罰金，以新臺幣壹仟元折算壹日。 109 年6 月15日 本院110 年度簡字第1102號 110 年8月4 日 本院110 年度簡字第1102號 110 年9 月8 日 備註： 1.編號1至2之罪業經本院以109年度簡字第1877號判決定應執行刑有期徒刑7月確定。 2.編號3至10之罪業經臺北地院以109年度審簡字第1909號判決定應執行刑有期徒刑1年6月確定。 3.編號12至15之罪業經臺北地院以109年度簡字第2822號判決定應執行有期徒刑1年確定。 4.編號21至28之罪業經高雄地院以109年度簡字第4295號判決定應執行有期徒刑1年2月確定。 5.編號29至30之罪業經嘉義地院以110年度嘉簡字第614號判決定應執行有期徒刑8月確定